【裁判字號】    99,交聲,1051
【裁判日期】    991230
【裁判案由】    聲明異議
【裁判全文】
臺灣彰化地方法院交通事件裁定        99年度交聲字第1051號
原處分機關
即移送機關  交通部公路總局臺中區監理所彰化監理站
異  議  人
即受處分人  吳一德
上列異議人即受處分人因違反道路交通管理處罰條例案件，對於
交通部公路總局臺中區監理所彰化監理站民國99年9月28日所為
之處分（原處分案號：彰監四字第裁64-I00000000號），聲明異
議，本院裁定如下：
    主  文
異議駁回。
    理  由
一、原處分意旨略以：本件異議人即受處分人吳一德於民國（下
    同）99年7 月25日22時45分許，駕駛其所有車牌號碼A8-972
    5 號自用一般小客車，行經彰化縣埔鹽鄉○○路○ 段18號前
    ，因「行車速度，超過規定之最高時速60公里以上未滿80公
    里」之違規事實，經彰化縣警察局溪湖分局員警依違反道路
    交通管理處罰條例第43條第1 項第2 款之規定，以彰警交字
    第I00000000 號違反道路交通事件逕行舉發，並於99 年9月
    28日以彰監四字第裁64-I00000000號裁決書，裁處罰鍰新臺
    幣8000元，及依同條例第63條第1 項記違規點數3點 ，於法
    應無不合等語。
二、異議意旨略以：異議人即受處分人當時行經該路段時遭警攔
    檢，因該路段在修路非常暗，警方當時執勤並無開警示燈，
    且測速之測速器是否準確無誤差，有無相關單位之檢驗合格
    令人質疑，爰依法聲明異議云云。
三、按汽車駕駛人，駕駛汽車行車速度，超過規定之最高時速60
    公里以上者，處6,000 元以上24,000元以下罰緩，並當場禁
    止其駕駛，並應接受道路交通安全講習，記違規點數3 點，
    道路交通管理處罰條例第43條第1 項第2 款、第5 項、第24
    條第1 項第3 款、第63條第1 項第3 款分別定有明文。
四、經查：
(一)、本件異議人於上開時、地，駕駛其所有車牌號碼A8－9725號
    自用一般小客車，行經彰化縣埔鹽鄉○○路○ 段18號前，為
    彰化縣政府警察局溪湖分局員警以雷達測速儀測得「速限50
    公里、經測速時速110 公里、超速60公里」之違規事實，並
    依違反道路交通管理處罰條例第43條之規定，以彰警交字第
    I00000000 號違反道路交通事件逕行舉發，原處分機關遂於
    99年9 月28日以彰監四字第裁64-Ｚ000000000 號裁決書裁處
    等情，此有上開舉發違反道路交通管理事件通知單及交通部
    公路總局臺中區監理所彰化監理站違反道路交通管理事件裁
    決書各1 紙在卷可稽。
(二)、異議人否認有上揭違規事實，並以員警所使用雷達測速儀是
    否經檢定合格、員警執勤時未開警示燈云云置辯。惟查，本
    件雷達測速儀規格為24.150GHz （K-band）非照相式，主機
    為MPH 廠牌、主機型號Z-25、主機器號HHＺ00000000 0 號，
    業經本院於99年11月25日當庭勘驗證人即彰化縣政府警察局
    溪湖分局交通隊員警楊代榮提呈之雷達測速儀檢定合格證書
    1 紙無誤，而該機型雷達測速儀於98年11月16日通過經濟部
    標準檢驗局國家標準檢驗合格，有效期限至99年11月30日止
    ，檢定合格單碼為MOGA0000000A，是以異議人之上開車輛於
    99年7 月25日經警測得超過速限行駛時，該測速儀尚在檢定
    合格有效期限內，其準確性及正確性應無疑義，所測得採證
    之速度值亦可作為執法採證之用。況異議人既無法提出上開
    測雷達測速儀所測得之數據有何錯誤之證明，亦無法提出其
    他證據使人對上開違規事證產生合理懷疑，自難以其空言否
    認而推翻前開以科學方法嚴格取得之證據。另證人楊代榮於
    本院調查時具結證稱：「（法官問：你們在該處執行測速勤
    務時有無在道路之前設置告示牌？）有，在五十到一百公尺
    處有取締違規的固定標示，標示為前方有測速照相」（見本
    院99交聲字第1031號院卷第11頁背面），且有現場照片1 紙
    附卷可稽，是以員警執行測速勤務之時，異議人遭舉發違規
    之處設有警告標示，異議人辯稱警方執勤並無警示等語，難
    認為真實。從而，本件事證明確，異議人所辯，係事後卸責
    之詞，不足採信。
五、綜上所述，本件異議人於上揭時、地之違規行為事證明確，
    原處分機關依道路交通管理處罰條例第43條、第63條，裁處
    異議人罰鍰8000元，並記違規點數3 點，核無違誤，本件聲
    明異議人之異議為無理由，應予駁回。
據上論斷，應依道路交通案件處理辦法第19條，裁定如主文。
中    華    民    國    99    年    12    月    30    日
                  交通法庭        法  官  鮑慧忠
以上正本證明與原本無異。
如不服本裁定，應於裁定送達後5日內向本院提出抗告狀。
中    華    民    國    99    年    12    月    30    日
                                   書記官  林子惠

司法院資訊處製作；財團法人民間司法改革基金會備份。
